【裁判字號】    92,易,82
【裁判日期】    920425
【裁判案由】    竊盜
【裁判全文】
臺灣基隆地方法院刑事判決                            九十二年度易字第八二號
    公  訴  人  臺灣基隆地方法院檢察署檢察官
    被      告  甲○○
右列被告因竊盜案件，經檢察官提起公訴（九十二年度偵字第九三三號）及移
審理（九十二年度偵字第一三○一、一三四三號），本院判決如左：
    主  文
甲○○連續竊盜，累犯，處有期徒刑伍月，如易科罰金以佰元折算壹日。
    事  實
一、甲○○曾於民國八十五年間，因違反懲治走私條例案件，經臺灣彰化地方法院判
    處有期徒刑一年，緩刑四年確定，嗣經撤銷緩刑宣告入監執行，於九十一年五月
    八日縮短刑期假釋期滿執行完畢。甲○○意圖為自己不法之所有，並基於概括犯
    意，連續為下列竊盜行為：
  (一)九十二年三月八日晚間九時十五分許，甲○○駕駛承租之車號九Ｋ--三五二○號
    小貨車，行經基隆市○○路五十六號乙○○所經營之鐵工廠前，見乙○○將其所
    有之白鐵板等物放置於工廠外牆邊，即趁乙○○疏未注意之際，徒手搬運竊取乙○○所有之白鐵板二片、鐵條四條、鋁窗六組（共價值約新臺幣一萬一千五百元
    ）至該小貨車上，已得手但尚未逃離現場之際，遭乙○○發現，報警處理。
  (二)九十二年三月二十七日晚間十一時許，甲○○駕駛承租之車號九Ｋ--○五四九號
    小貨車，至基隆市○○路萬瑞快速道路第十三標十五號橋四、五單元工地，徒手
    搬運竊取該工地主任丙○○所負責保管之鋼筋一批，得手後逃逸；因食髓知味，
    又於翌日（二十八日）凌晨三時三十分許，再度駕駛借得之車號九Ｋ--○五四九
    號小貨車，至該工地徒手搬運竊取鋼筋一批（二次竊取鋼筋重量合計約六百公斤
    ），得手後逃逸，並將鋼筋轉售予不詳姓名之廢鐵回收業者，得款四千八百元花
    用一空。嗣經該工地主任丙○○報警處理，警方循線查悉上情。
  (三)九十二年四月五日中午十二時三十五分許，蔡崇德於基隆市花源新村停車場內，
    見丁○○所有之車號ＱＷＭ--○九二號機車停放該處且未上鎖（該車係於九十二
    年二月二十三日在基隆市○○路一五六號前遭不詳之人竊走），即持其於路旁持
    獲約十五公分長、小指頭寬，客觀上非可供兇器使用之Ｌ型圓鐵條一支，欲將該
    機車竊走並撬開該機車坐墊置物箱竊盜其內財物，惟其甫著手將安全帽戴上並將
    家中鑰匙放置機車前置物箱內，尚未及得手之際，即為警當場查獲，警方並自甲○○上衣口袋內扣得該支Ｌ型圓鐵條。
二、案經基隆市警察局第二、三分局報請臺灣基隆地方法院檢察署檢察官偵查起訴及
    移送併辦審理。
    理  由
一、右揭事實，迭據被告甲○○於警局詢問、檢察官偵查及本院審理中坦承不諱，核
    與被害人乙○○、丙○○、丁○○所指述之被害情節大致相符，並有贓物認領保
    管收據二紙、現場照片五張、九Ｋ--三五二○號小貨車行照影本一份、九Ｋ--○
    五四九號小貨車借車切結書影本一份、ＱＷＭ--○九二號機車失竊資料一份在卷
    及Ｌ型圓鐵條一支扣案為證，本案事證明確，被告竊盜犯行至堪認定，應依法論
    科。
二、核被告甲○○如事實欄(一)、(二)所示行為，均係犯刑法第三百二十條第一項之竊盜
    罪；如事實欄(三)所示行為，係犯刑法第三百二十條第三項、第一項之竊盜未遂罪
    。公訴人認被告如事實欄(三)所示行為，係犯刑法第三百二十條第一項之竊盜既遂
    罪，容有未洽。被告先後三次竊盜既遂、一次竊盜未遂犯行，時間緊接，所犯構
    成要件相同，顯係基於概括犯意反覆為之，為連續犯，應論以一情節最重之竊盜
  罪，並依法加重其刑。檢察官移送併辦審理部分既與本案經起訴部分有前述連續
    犯之裁判上一罪關係，本院自應併予審究。查被告曾於八十五年間，因違反懲治
    走私條例案件，經臺灣彰化地方法院判處有期徒刑一年，緩刑四年確定，嗣經撤
    銷緩刑宣告入監執行，於九十一年五月八日縮短刑期假釋期滿執行完畢，有臺灣
    高等法院被告全國前案紀錄表在卷可稽，其於前案有期徒刑執行完畢後，五年以
    內再犯本案有期徒刑以上之罪，係累犯，應依法遞加重其刑。爰審酌被告之品行
    、犯罪之動機、目的、手段、次數、所竊之財物價值、對社會安全所生之危害，
    及其犯罪後坦承犯行不諱之態度等一切情狀，量處如主文所示之刑，並諭知易科
    罰金之折算標準，以資懲戒。扣案之Ｌ型圓鐵條一支，據被告供稱係於路旁拾獲
    之物，本件復查無積極證據足證該支Ｌ型圓鐵條係被告所有之物，本院因認不得
    併予宣告沒收，附此敘明。
據上論斷，應依刑事訴訟法第二百九十九條第一項前段，刑法第五十六條、第三百二
十條第一項、第四十七條、第四十一條第一項前段，罰金罰鍰提高標準條例第一條前
段、第二條，判決如主文。
本案經檢察官熊南彰到庭執行職務。
中      華      民國    九十二    年      四      月    二十五    日
                                    臺灣基隆地方法院刑事第二庭
                                        法      官  蔡  佳  玲
右正本證明與原本無異。
對於本件判決如有不服，應於收受送達後十日內，向本院提出上訴書狀，上訴於臺灣
高等法院，並按他造當事人之人數附具繕本。
                                        書  記  官  劉  珍  珍
中      華      民      國    九十二    年      四      月    二十五    日
附錄論罪法條：
刑法第三百二十條第一項：
意圖為自己或第三人不法之所有，而竊取他人之動產者，為竊盜罪，處五年以下有期
徒刑、拘役或五百元以下罰金。


司法院資訊處製作；財團法人民間司法改革基金會備份。
